【裁判字號】    89,聲再,243
【裁判日期】    891127
【裁判案由】    背信等
【裁判全文】
臺灣高等法院臺南分院刑事裁定              八十九年度聲再字第二四三號    Ｇ
      再審聲請人
      即受判決人  甲  ○  ○
右列聲請人因背信等案件，對於本院八十七年度上易字第一八五八號中華民國八十八
年三月十二日確定判決（臺灣臺南地方法院八十七年度易字第二號、臺灣臺南地方法
院檢察署八十五年度偵字第三二五七號），聲請再審，本院裁定如左：
      主      文
再審之聲請駁回。
      理      由
一、聲請意旨略稱：原確定判決判處聲請人背信罪，有期徒刑三月，惟該判決有發現
    確實之新事實、新證據如下：（一）告訴人於民國（下同）八十五年七月八日之
    補充告訴理由狀。（二）八十一年九月至八十二年七月之各項支出明細表。爰依
    刑事訴訟法第四百二十條第一項第六款之規定，聲請再審云云。
二、按有罪之判決確定後，因發現確實之新證據，足認受有罪判決之人應受無罪、免
    訴、免刑或輕於原判決所認罪名之判決者，為受判決人之利益，得聲請再審，刑
    事訴訟法第四百二十條第一項第六款定有明文。所謂「發現確實之新證據」，係
    指該證據當時已經存在，為法院及當事人所不知，事後始經發現者而言，固非以
    絕對不須經過調查程序為條件，但必需可為確實足以動搖原確定判決而為受判決
    人有利之判決者為限，倘受判決人因對有利之主張為原審所不採，事後提出證明
    ，以圖證實在原審前所為有利之主張為真實，據以聲請再審，該項證據既非判決
    後所發見，顯難憑以聲請再審。又按法院認為無再審理由者應以裁定駁回之，經
    裁定後，不得更以同一原因聲請再審，刑事訴訟法第四百三十四條第二項定有明
    文。
三、經查：本件再審聲請人所提出之上開新證據，業已分別於臺灣臺南地方法院八十
    五年度偵字第三二五七號案件（參該卷第八十四頁至第八十五頁）及臺灣台北地
    方法院八十四年度偵字第二四八六六號案件（參該卷第二十八頁至第七十一頁）
    偵查中所存在之證據，聲請人係就原確定判決事實之認定及證據之取捨重複為爭
    執，自非當時已經存在，為法院及當事人所不知，事後始經發現，確實足以動搖
    原確定判決而為受判決人有利之新證據，即均與刑事訴訟法第四百二十條第一項
    第六款之規定不符。復查本件再審聲請人曾以上開刑事訴訟法第四百二十條第一
    項第六款及第四百二十一條之規定聲請再審，經本院八十八年度聲再字第七九號
    、八十八年度聲再字第一０二號、八十八年度聲再字第一四六號、八十八年度聲
    再字第一五七號、八十八年度聲再字第二二０號、八十九年度聲再字第二七號均
    以聲請再審為無理由，予以駁回，有本院被告院內索引卡紀錄表可稽。茲聲請人
    再以同一原因，提出部分不同證據，聲請再審，於法自有未合。綜上所述，揆諸
    上開法條之規定及說明，本件聲請人依刑事訴訟法第四百二十條第一項第六款之
    規定聲請再審，為無理由，應予駁回。
四、據上論斷，應依刑事訴訟法第四百三十四條第一項裁定如主文。
中    華    民    國      八十九      年      十一      月    二十七    日
                                  臺灣高等法院臺南分院刑事第一庭
                                      審判長法官  鄭    文    肅
                                            法官  楊    明    章
                                            法官  王    浦    傑
右正本證明與原本無異。
不得抗告。
                                      法院書記官  蔡    振    豐
中    華    民    國      八十九      年      十二      月      一      日


司法院資訊處製作；財團法人民間司法改革基金會備份。
